臺灣臺南地方法院臺南簡易庭民事判決
110年度南簡字第193號
原      告  鄭雅雯  
訴訟代理人  張永昌律師
被      告  劉家騏  
訴訟代理人  吳鎧任律師
上列當事人間請求侵權行為損害賠償事件，經本院於民國110年3
月29日言詞辯論終結，判決如下：
    主      文
被告應給付原告新臺幣伍仟元，及自民國一百零九年十二月十日
起至清償日止，按週年利率百分之五計算之利息。
原告其餘之訴駁回。
訴訟費用新臺幣貳仟壹佰元由被吿負擔新臺幣壹佰元，其餘由原
告負擔。
本判決原告勝訴部分得假執行。但被吿如以新臺幣伍仟元為原告
預供擔保，得免為假執行。
    事實及理由
一、原告起訴主張：
(一)兩造於臺南地方檢察署（下稱臺南地檢署）108年度他字第6
    297號詐欺案件之偵查訊問程序中，在民國109年5月18日15
    時40分許，於臺南地檢署東側門門口相遇，被告基於公然侮
    辱之犯意，在不特定人得以共見共聞之上開公開處所，辱罵
    原告：「HELLO，BITCH，看三小」等語，嗣經原告向臺南地
    檢署提起公然侮辱之刑事告訴，起訴後經本院以109年度簡
    字第3369號刑事判決被告犯公然侮辱罪，處罰金新臺幣（下
    同）5,000元在案。
(二)被告本件公然侮辱行為，侵害原告之名譽權，並使原告之人
    格及社會評價受到貶損，爰依侵權行為法律關係提起本訴等
    語。並聲明：被告應給付原告20萬元，及自起訴狀繕本送達
    翌日起至清償日止，按週年利率5％計算之利息。　　
二、被告則以：
(一)緣被告與訴外人蘇政衡為夫妻，兩人於107年6月21日辦理結
    婚登記，詎原告於108年1月底與蘇政衡結識後，明知蘇政衡
    與被告已有夫妻關係，仍執意介入蘇政衡與被告之家庭，侵
    害被告之配偶權，被告並對原告提起妨害家庭之刑事告訴，
    經本院以109年度易字第157號刑事判決原告犯相姦罪共2罪
    ，各處有期徒刑3月在案。
(二)被告雖有於上開時間地點向原告說出「HELLO，BITCH，看三
    小」等語，然被告僅係因原告妨害被告配偶權在先，後更以
    不實之事實向被告提起詐欺之刑事告訴，一時氣憤難耐，才
    對原告使用情緒性語詞，而衡諸現今民主社會及人際關係之
    往來標準，前開語句內容難謂逾越一般人得以容忍之程度，
    且情節亦非重大，是原告主張被告侵害其人格權，並無理由
    等語。併為答辯聲明：原告之訴駁回。
三、得心證之理由：
(一)按因故意或過失，不法侵害他人之權利者，負損害賠償責任
    ；不法侵害他人之名譽者，被害人雖非財產上之損害，亦得
    請求賠償相當之金額，民法第184條第1項前段、第195條第1
    項前段均有明文。次按慰撫金之多寡，應斟酌雙方之身分、
    地位、資力與加害程度，及其他各種情形核定相當之數額，
    該金額是否相當，自應依實際加害情形與被害人所受之痛苦
    及雙方之身分、地位、經濟狀況等關係決定之（最高法院51
    年台上字第223 號判例意旨可資參照）。
(二)經查原告主張被告有於上開時間、地點對其說出「HELLO，B
    ITCH，看三小」等語，侵害原告名譽權等情，業經本院調取
    本院109年度簡字第3369號刑事卷宗核閱無訛，被吿亦不爭
    執其確實有對原告說出前開言語而構成公然侮辱行為（見本
    院調字卷第54頁），前開話語有指謫原告為妓女之意，客觀
    上確實貶損原告之社會評價，原告精神上自受有痛苦，被吿
    辯稱並未逾越一般人容忍程度，情節並不重大等語，要屬無
    據。是以，被告就其不法侵害原告名譽權，致原告受有精神
    上痛苦，應負賠償之責，洵無疑義。
(三)本院審酌原告自稱教育程度為高中肄業，從事服務業，每月
    收入約80,000元，家中4名子女需扶養，被吿自稱教育程度
    為大學畢業，為家庭主婦，偶爾協助配偶販賣雞蛋糕，家中
    每月收入約20,000元至30,000元，負有貸款債務3,700,000
    元等情（見本院卷第29、33頁），及原告108年名下有不動
    產18筆、汽車1台、投資12筆，財產總額96,057,539元，被
    吿108年名下財產有汽車1台、投資1筆，財產總額630元（詳
    見A卷所附之稅務電子閘門財產所得調件明細表），綜據兩
    造之學經歷、社會地位、經濟狀況等一切情狀，復斟酌本件
    案發之經過、被告公然侮辱原告之方式、原告所受之精神痛
    苦及被告因此公然侮辱事件受有刑事制裁，尚未取得原告原
    諒等情，認原告請求精神慰撫金200,000元尚屬過高，應以5
    ,000元為適當。逾此請求，則屬無據。
(四)又按給付無確定期限者，債務人於債權人得請求給付時，經
    其催告而未為給付，自受催告時起，負遲延責任，其經債權
    人起訴而送達訴狀，或依督促程序送達支付命令，或為其他
    相類之行為者，與催告有同一之效力；遲延之債務，以支付
    金錢為標的者，債權人得請求依法定利率計算之遲延利息；
    應付利息之債務，其利率未經約定，亦無法律可據者，週年
    利率為5％，民法第229條第2項、第233條第1項前段、第203
    條分別定有明文。從而，原告請求被告自起訴狀繕本送達翌
    日即109年12月10日起至清償日止，按週年利率5％計算之利
    息，為有理由，應予准許。
四、綜上所述，原告依據侵權行為之法律關係，請求被告給付原
    告5,000元，及自109年12月10日起至清償日止，按週年利率
    5％計算之利息，為有理由，應予准許；逾此數額之請求，則
    無理由，應予駁回。
五、本判決原告勝訴部分，係就民事訴訟法第427條規定適用簡
    易程序所為被告敗訴之判決，依同法第436條第2項準用第38
    9條第1項第3款規定，應依職權宣告假執行，併依同法第392
    條第2項規定，職權宣告被告如預供擔保後，得免為假執行
    。
六、本件事證已臻明確，兩造其餘攻擊、防禦方法及所提之證據
    ，經本院審酌後，認與判決之結果不生影響，爰不一一論列
    ，併此敘明。
七、訴訟費用之依據：民事訴訟法第79條、第87條第1項。
中　　華　　民　　國　　110 　年　　5 　　月　　7 　　日
                  臺灣臺南地方法院臺南簡易庭
                                  法  官  許育菱
以上正本係照原本作成。
如不服本判決，應於送達後20日內，向本院提出上訴狀並表明上
訴理由，如於本判決宣示後送達前提起上訴者，應於判決送達後
20日內補提上訴理由書（須附繕本）。
如委任律師提起上訴者，應一併繳納上訴審裁判費。
中　　華　　民　　國　　110 　年　　5 　　月　　7 　　日
                                  書記官  楊意萱